臺灣苗栗地方法院刑事判決　　　　　　　　　　　　　九十二年度簡上字第九０號
　　上　訴　人　臺灣苗栗地方法院檢察署檢察官
　　被　　　告　甲○○
　　選任辯護人　陳慶諭律師
右上訴人因被告違反著作權法案件，不服本院簡易庭九十二年度苗簡字第六四一號，
中華民國九十二年八月二十六日第一審簡易判決（聲請簡易處刑案號：台灣苗栗地方
法院檢察署九十二年度偵字第三八一號、第四七六號）提起上訴，本院管轄第二審合
議庭判決如左：
    主  文
上訴駁回。
    事實及理由
一、本案經本院審理結果，認第一審簡易判決認事用法及量刑均無不當，應予維持，
    並引用第一審判決書記載之事實、證據及理由（如附件）。
二、檢察官上訴意旨認為：被告甲○○先於民國（下同）九十二年一月十九日經警查
    獲後，僅隔五日後，復於同年月二十四日經警查獲，且前後二次所查獲之侵害著
    作權ＶＣＤ、ＣＤ片數逾一千片，侵害告訴權人公司利益非輕，迄判決前亦無賠
    償告訴權人公司，且被告先後二次經警查獲，均亦拒不供出實際僱用者究為何人
    ，顯見確無悔意，況坊間販賣著作權者，以低價買入而高價售出光碟，獲利甚高
    ，實際販售者，慣常僱用無前科者，員警即難以繼續追查，若所查獲者，在未對
    著作權公司作任何賠償前，所經判處之刑罰，即經法院判決認以暫不執行為適當
    ，則販售盜版光碟者可說穩賺不賠，根本無須負擔任何不利益之代價，刑罰之制
    裁無異成為具文，即使員警查緝再嚴，亦無任何嚇阻實際販售盜版光碟者再犯之
    動力，實際販售者，僅須再僱請他人繼續販售即可。本件刑事判決，無異助長盜
    版光碟風氣，有害我國對外形象至鉅，原審僅諭知有期徒刑四月，已有過輕之嫌
    ，另諭知緩刑四年，更有再予斟酌之餘地云云。
三、惟查，被告甲○○到案後即坦承不諱，並供出僱用者之聯絡電話，且經檢察官調
    閱雙方之通聯紀錄，僱用者之行動電話號碼（０九二六）四六七四二八號，與被
    告甲○○之行動電話號碼（０九一六）０三六四一三號，確有雙向聯繫之事實，
    雖被告甲○○曾帶警方前往僱用者出沒地點查證而無所獲，然係因僱用者在被告
    甲○○被警查獲後早已有所警覺而斷線，警方自難以再繼續追查，不能以此認為
    被告甲○○有拒不供出僱用者之行為。至告訴代理人財團法人電影及錄影著作保
    護基金會明確表示：本會政策上向不和解，亦不求償等語，另財團法人國際唱片
    業交流基金會則表示：依法提出告訴絕不和解等語，是被告甲○○縱有賠償民事
    損害之誠意，亦無從尋求和解機會。再者，被告甲○○經本院函請財團法人為恭
    紀念醫院精神醫療中心對其作精神鑑定，雖該醫院認為被告甲○○犯罪行為時之
    精神狀態，應無精神耗弱或心神喪失之情形，然該鑑定報告亦同時認為被告甲○
    ○於鑑定當日，接受成人魏氏智力測驗、班達測驗及畫人測驗，結果語言智商為
    六十六、操作智商為五十九，總智商為六十二，屬於輕度智能不足，有該醫院九
    十三年六月八日（九三）為恭醫字第九三００五三八號函附司法鑑定報告書乙份
    在卷足憑，該份鑑定報告與卷附被告甲○○殘障手冊上記載其係中度智障，雖有
    程度上之差異，然認為被告甲○○係智障人士，兩者則無分軒輊，被告甲○○自
    不能以正常人之標準加以衡量及苛責。原審依法量處被告甲○○有期徒刑四月，
    併科罰金新台幣十萬元，並分別諭知易科罰金及易服勞役之折算標準，再以被告
    甲○○符合緩刑宣告要件，併宣告緩刑四年，其認事用法核無違誤，量刑亦屬允
    當，上訴意旨以前詞指摘原審量刑過輕及宣告緩刑不當，其上訴為無理由，應予
    駁回。
據上論斷，應依刑事訴訟法第四百五十五條之一第三項、第三百七十三條、第三百六
十八條，判決如主文。
本案經檢察官林映姿到庭執行職務。
中　　　華　　　民　　　國　　九十三　　年　　　九　　　月　　　九　　　日
                           　　　　   臺灣苗栗地方法院刑事第一庭
                                  　　　　審判長法　官  郭 千 黛
                                        　　　　法　官  姚 銘 鴻
                                        　　　　法　官  柳 章 峰
右正本證明與原本無異。
本件不得上訴。
                                  　　　　      書記官  歐 明 秀
中　　　華　　　民　　　國　　九十三　　年　　　九　　　月　　　九　　　日
